臺灣桃園地方法院刑事判決
111年度侵訴字第2號
公  訴  人  臺灣桃園地方檢察署檢察官    
被      告  賴志豪



指定辯護人  陳化義律師
上列被告因妨害性自主罪案件，經檢察官提起公訴（110年度偵
字第11882號），本院判決如下：
    主  文
乙○○犯強制性交罪，處有期徒刑壹年捌月。緩刑參年，緩刑期間
付保護管束，並應於本判決確定日起之貳年內，依執行檢察官之
命令，向指定之政府機關、政府機構、行政法人、社區或其他符
合公益目的之機構或團體，提供壹佰小時之義務勞務，並禁止對
甲女為騷擾、接觸、跟蹤、通話、通信或其他非必要之聯絡行為
。
    事  實
一、乙○○與甲女（代號AE000-A110055，真實姓名及年籍詳代號
    與真實姓名對照表）為前同事關係，於民國110年2月14日與
    甲女相約出遊，後因故於當日晚間9時30分許，駕駛其所有
    車牌號碼000-0000號自用小客車，搭載甲女前往桃園市○○區
    ○○路0段000巷0號之峇里島汽車旅館102號房，竟基於強制性
    交之犯意，違反甲女之意願，以身體強押甲女於床上並徒手
    褪甲女身著之衣物，先親吻、撫摸甲女胸部、下體，再將手
    指插入甲女之陰道之方式，對甲女性交行為得逞1次。
二、案經甲女訴請桃園市政府警察局中壢分局移送臺灣桃園地方
    檢察署檢察官偵查起訴。
    理  由
壹、程序部分：
    按司法機關所製作必須公示之文書，不得揭露性侵害被害人
    之姓名、出生年月日、住居所及其他足資識別被害人身分之
    資訊，性侵害犯罪防治法第12條第2 項定有明文。查本件被
    告係犯刑法第221條之罪，屬性侵害犯罪防治法所稱之性侵
    害犯罪。而法院所製作之刑事判決書屬必須公示之文書，為
    免揭露告訴人即被害人甲女之身分，依上開規定，對於甲女
    之姓名、年籍資料等足資識別甲女身分之資訊均予隱匿，並
    就真實姓名部分逕以代號稱之，僅記載為甲女，合先敘明。
貳、實體部分：
一、上揭事實，業據被告乙○○於偵查、本院準備程序及審理時均
    坦承不諱（見偵卷第95-96頁，本院卷第38、64頁），核與
    證人即告訴人甲女於警詢及偵查之證述相符（見偵卷第19-2
    6、79-81頁），並有甲女手繪之現場圖、乙○○與甲女LINE通
    訊軟體對話翻拍照片、受理疑似性侵害事件驗傷診斷書、峇
    里島汽車旅館監視器畫面照片、歷史住房旅客表、ACR-7098
    號自用小客車之車輛詳細資料報表、內政部警政署刑事警察
    局110 年3 月29日刑生字第1100024573號鑑定書、內政部警
    政署刑事警察局110 年4 月22日刑生字第1100032411號鑑定
    書、甲女與乙○○110 年3 月2 日之妨害性自主和解書等、性
    侵害案件代號與真實姓名對照表在卷可稽（見偵卷第31、33
    -44、45-49、51-55、59、57、65-66、89-90、85頁），足
    認被告乙○○前開所為任意性自白核與事實相符，堪以採信。
    綜上，本案事證明確，被告前揭犯行，均堪認定，應依法論
    科。
二、論罪科刑：
  ㈠核被告乙○○所為，係犯刑法第221 條第1 項之強制性交罪
    。又被告以性交之犯意，所為撫摸告訴人胸部、下體之猥褻
    行為，均屬性交之階段行為，自應為性交行為所吸收，均不
    另論罪。
  ㈡按犯罪之情狀顯可憫恕，認科以最低度刑仍嫌過重者，得酌
    量減輕其刑，刑法第59條定有明文。蓋刑事審判旨在實現刑
    罰權之分配正義，是法院對有罪被告之科刑，應符合罪刑相
    當之原則，使輕重得宜，罰當其罪，以契合社會之法律感情
    ，此所以刑法第57條明定科刑時應審酌一切情狀，尤應注意
    該條所列10款事項以為科刑輕重之標準，並於同法第59條賦
    予法院以裁量權，如認犯罪之情狀可憫恕，認科以最低度刑
    仍嫌過重者，得酌量減輕其刑，俾使法院就個案之量刑，能
    為適當之斟酌。而刑法第59條之所謂犯罪之情狀，應審酌其
    犯罪有無可憫恕之事由，即有無特殊之原因與環境，在客觀
    上足以引起一般同情，暨宣告法定低度刑，是否猶嫌過重等
    因素，以為判斷。審酌被告無視甲女意願，以上開方式對甲
    女為強制性交，對甲女造成難以彌補之陰影，應予嚴重非難
    ，惟考量被告於本案起訴前已與甲女達成和解，已履行和解
    金額，並承諾日後不再以任何形式騷擾甲女之生活，有110 
    年3 月2 日妨害性自主和解書在卷可參（見偵卷第85頁））
    ，告訴人甲女亦表示倘被告遵守彼此約定之和解條件，則同
    意給與被告從輕量刑之機會，有刑事陳報狀暨和解書在卷可
    參（見本院卷第45、49頁），足認被告犯後已知悔悟，並積
    極彌補其過錯，而展現悔過之決心與誠意；並參以其對甲女
    為強制性交犯行之手段，尚屬平和，甲女幸未受有身體其他
    各部之外傷，是綜合被告的具體犯罪情節、主觀惡性及犯罪
    後情狀等觀之，倘逕科以刑法第221 條第1 項之罪之法定最
    低本刑即有期徒刑3 年，猶嫌過重，不無情輕法重之虞，客
    觀上尚有情堪憫恕之處，爰依刑法第59條之規定酌減其刑。
  ㈢爰以行為人之責任為基礎，審酌被告無視甲女拒絕其追求，
    屢次以追求為名行騷擾之實，本次更為滿足個人性慾，無視
    甲女意願，仍以強暴、不顧甲女反抗之方式為強制性交，侵
    害甲女之性自主決定權及人格尊嚴，所為應予非難；惟念被
    告犯後始終坦承犯行，並與甲女達成和解，獲其一定程度之
    原諒，業如前述，兼衡其犯罪動機、目的、手段、情節暨於
    本院審理時自述為碩士之智識程度、在捷運局工作、家庭經
    濟狀況等一切情狀，量處如主文所示之刑。
  ㈣被告前未曾因犯罪而受有期徒刑以上刑之宣告，有臺灣高等
    法院被告前案紀錄表在卷可憑。其因一時失慮致罹刑典，犯
    後坦承犯行，復與甲女達成和解且已賠償完畢，堪認被告確
    有悔悟之心，已如前述，復參酌告訴人表示倘被告遵守彼此
    約定之和解條件，則同意給與被告緩刑之機會，有上開刑事
    陳報狀暨和解書在卷可參（見本院卷第45、49頁），是認被
    告經此偵審程序及刑之宣告後，當知所警惕，應無再犯之虞
    ，本院認其前開所受宣告之刑，以暫不執行為適當，依刑法
    第74條第1 項第1 款之規定，併予宣告緩刑3 年，以啟自新
    。又為促使被告日後確能深切記取教訓，得以知曉尊重法治
    ，導正觀念及行為之偏差，本院因認除前開緩刑宣告外，尚
    有賦予一定負擔之必要，併依刑法第74條第2 項第5 款、第
    8 款之規定，命被告應自本判決確定之日起2 年內向檢察官
    所指定之政府機關、政府機構、行政法人、社區或其他符合
    公益目的之機構或團體，提供100 小時之義務勞務，且於緩
    刑期內禁止對於甲女為騷擾、接觸、跟蹤、通話、通信或其
    他非必要之聯絡行為，並另依刑法第93條第1 項第2 款之規
    定，諭知其應於緩刑期間付保護管束，冀能使被告確實明瞭
    其行為所造成之危害，並培養正確法治觀念。又被告倘違反
    上開應行負擔之事項且情節重大，依刑法第75條之1 第1 項
    第4款規定，其緩刑之宣告仍得由檢察官向本院聲請撤銷，
    併此敘明。
據上論斷，應依刑事訴訟法第299 條第1 項前段，判決如主文。
本案經檢察官朱啟仁、甲○○提起公訴，檢察官高玉琦到庭執行職
  務。　
中　　華　　民　　國　　111 　年　　5 　　月　　6 　　日
                  刑事第五庭  審判長法  官  呂世文
                                    法  官  曾淑君
                                    法  官  李敬之
以上正本證明與原本無異。
如不服本判決應於收受判決後20日內向本院提出上訴書狀，並應
敘述具體理由。其未敘述上訴理由者，應於上訴期間屆滿後20日
內向本院補提理由書(均須按他造當事人之人數附繕本)「切勿逕
送上級法院」。 

       　　　　　　　　　　　　　　　書記官　鐘柏翰　
中　　華　　民　　國　　111 　年　　5 　　月　　9 　　日


 中華民國刑法第221條
（強制性交罪）
對於男女以強暴、脅迫、恐嚇、催眠術或其他違反其意願之方法
而為性交者，處3年以上10年以下有期徒刑。
前項之未遂犯罰之。